【裁判字號】    97,上,1128
【裁判日期】    981223
【裁判案由】    確認決議無效等
【裁判全文】
臺灣高等法院民事裁定                  97年度上字第1128號
上  訴  人  甲○○
訴訟代理人  莊勝榮律師
上列上訴人因與被上訴人中華民國紅十字會總會間確認決議無效
等事件，對於中華民國98年10月27日本院97年度上字第1128號第
二審判決提起上訴，本院裁定如下：
    主  文
上訴人應於收受本裁定正本之翌日起七日內補繳第一審裁判費新
臺幣壹萬肆仟參佰參拾伍元、第二審裁判費新臺幣貳萬壹仟伍佰
零貳元、第三審裁判費新臺幣貳萬壹仟伍佰零貳元。
    理  由
一、按因財產權涉訟，其訴訟標的之價額不能核定者，以民事訴
    訟法第466 條所定不得上訴第三審之最高利益額數加十分之
    一定之，同法第77條之12定有明文。又向第二審或第三審法
    院上訴，應依民事訴訟法第77條之13及第77條之14規定，加
    徵裁判費十分之五，同法第77條之16亦定有明文。
二、本件上訴人起訴主張：被上訴人於民國 (下同)97年4月23日
    舉行之97年全國會員代表大會所舉行正、副會長及理、監事
    選舉與決議，因16位選舉理事及8 位推選理事全部改選，違
    反中華民國紅十字會法第10條及中華民國紅十字會總會章程
    第21條第2項規定，依民法第56條第2項規定，屬無效之決議
    。因推選理事乃由當然理事及選舉理事共同推選，選舉理事
    當選決議既無效，則推選理事之決議當然亦屬無效。同理，
    由當選無效之選舉理事及推選理事所選出之正、副會長之選
    舉決議亦均屬無效等情，聲明請求確認被上訴人97年4 月23
    日全國會員代表大會所為第19屆正、副會長及理、監事選舉
    與決議均無效(備位之訴部分已於本院撤回)。原審判決上訴
    人敗訴，上訴人提起第二審上訴，嗣本院判決上訴人敗訴後
    ，上訴人復提起第三審上訴。
三、查上訴人提起本件訴訟，並非對於親屬關係及身分上之權利
    有所主張，核屬因財產權涉訟，而其標的價額不能按金錢估
    計，又不能依其他受益之情形而為核定，依首開規定，本件
    訴訟標的價額應核定為新臺幣 (下同)165萬元，故應徵第一
    審裁判費17,335元及第二審、第三審裁判費各26,002元，除
    上訴人已分別繳納3,000元、4,500元、4,500元外， 其餘第
    一審裁判費14,335元、第二審裁判費21,502元及第三審裁判
    費21,502元未據繳納，茲限上訴人於收受本裁定正本之翌日
    起7 日內，如數逕向本院補繳，上訴人如未依限補正，即裁
    定駁回上訴，爰裁定如主文。
中    華    民    國    98    年    12    月    23    日
                    民事第十五庭
                        審判長法  官  林恩山
                              法  官  陳雅玲
                              法  官  黃國忠
正本係照原本作成。
不得抗告。
中    華    民    國    98    年    12    月    28    日

                              書記官  陳明俐

司法院資訊處製作；財團法人民間司法改革基金會備份。
